臺灣高雄地方法院民事裁定
108年度消債更字第65號
聲  請  人  蔡佳蓉即蔡如萍
0000000000000000

0000000000000000

代  理  人  林瑋庭律師
上列當事人因消費者債務清理事件聲請更生，本院裁定如下：
    主  文
聲請人蔡佳蓉即蔡如萍自中華民國一百零八年五月二十一日下午
四時起開始更生程序。
命司法事務官進行本件更生程序。
    理  由
一、聲請意旨略以：伊無力清償債務，曾向新興區調解委員會聲
    請前置調解但不成立，爰聲請准予更生等語。
二、按債務人不能清償債務或有不能清償之虞者，得依本條例所
    定更生或清算程序，清理其債務。債務人無擔保或無優先權
    之債務總額未逾新臺幣（下同）1,200 萬元者，於法院裁定
    開始清算程序或宣告破產前，得向法院聲請更生。法院開始
    更生程序之裁定，應載明其年、月、日、時，並即時發生效
    力。法院裁定開始更生或清算程序後，得命司法事務官進行
    更生或清算程序，必要時得選任律師、會計師或其他適當之
    自然人或法人一人為監督人或管理人。消費者債務清理條例
    （下稱本條例）第3 條、第42條第1 項、第45條第1 項及第
    16條第1 項分別定有明文。
三、經查：
㈠、聲請人於民國105年度申報所得為新臺幣（下同）3,800元，
    於106至107年均無申報所得，名下無財產，有富邦人壽保單
    解約金269,445元，中國人壽保單無解約金，至國泰人壽保
    單則非要保人；又聲請人自陳於高雄直轄市室內裝修職業工
    會擔任行政助理，106年每月收入約22,000元，107年每月收
    入約23,000元，108年每月收入約24,000元，每年之年終獎
    金為15,000元，另有公會理事加碼獎金9,000元，現未領取
    任何補助等情，有財政部高雄國稅局105年至106年綜合所得
    稅各類所得資料清單及財產歸屬資料清單（卷第31頁、第33
    頁、第35頁）、107年稅務電子閘門財產所得調件明細表（
    卷第63頁）、調解不成立證明書（卷第10頁）、財產及收入
    狀況說明書（卷第5至6頁）、債權人清冊（卷第3至4頁）、
    戶籍謄本（卷第26頁）、勞工保險被保險人投保資料表（卷
    第28至29頁）、個人商業保險查詢結果表（卷第43至44頁）
    、財團法人金融聯合徵信中心前置協商專用債權人清冊（卷
    第7至9頁）、信用報告（卷第24至25頁）、高雄市政府社會
    局函（卷第51頁）、高雄市政府都市發展局函（卷第52頁）
    、在職證明書（卷第30頁）、108年3月19日民事補正一狀（
    卷第22頁）、存簿（卷第37頁）、國泰人壽保險股份有限公
    司函（卷第54至55頁）、中國人壽保險股份有限公司函（卷
    第49至50頁）、富邦人壽保險股份有限公司陳報狀（卷第47
    至48頁）等附卷可證。另查聲請人曾擔任龍香停冷飲之負責
    人，惟龍香停冷飲業於93年8月6日歇業，註銷稅籍，此有財
    政部高雄國稅局函（本案卷第46頁）在卷可憑。則在別無其
    他資料可認聲請人有其他收入之情形下，以其108年每月平
    均收入（含獎金）共計26,000元【計算式：24,000＋（15,00
    0＋9,000）÷12＝26,000】核算現在償債能力之基礎，堪認妥
    適。
㈡、關於聲請人個人日常必要支出部分，聲請人主張與妹、母親
    租屋居住，每月租金13,000元，與妹妹共同分擔，並提出租
    賃契約書（卷第38至42頁）在卷可稽。按債務人必要生活費
    用，以最近一年衛生福利部或直轄市政府所公告當地區每人
    每月最低生活費一點二倍定之，本條例第64條之2第1項定有
    明文。本院參酌衛福部社會司所公告108年度高雄市最低生
    活費為13,099元，則聲請人每月最低生活所必需除有特殊情
    形並有證據證明者外，自宜以此之1.2倍即15,719元為度，
    始得認係必要支出。又上開最低生活費用之標準，係照當地
    最近1年平均每人消費支出60％，依其基準之家庭收支調查報
    告調查表格式所示有關經常性支出之調查項目，其原即包括
    利息支出、食品、衣著、「房租」及水費、電費、醫療保健
    、交通、娛樂、教育等基本生活需求。本院認在聲請人未能
    立證證明其有其他特殊需求之情形下，其個人必要生活費用
    即應以此為限度。
㈢、承上，聲請人目前每月平均收入26,000元，扣除個人必要支
    出15,719元後，剩餘10,281元，而聲請人目前負債總額為2,
    386,151元（卷第3至4頁債權人清冊），扣除富邦人壽保單
    解約金269,445元後，以每月所餘逐年清償，至少須約17年
    【計算式：（2,386,151－269,445）÷10,281÷12≒17】始能清
    償完畢，應認其已不能清償債務。此外，聲請人無擔保或無
    優先權之債務總額未逾1,200萬元，且無本條例第6條第3項
    、第8條或第46條各款所定駁回更生聲請之事由存在。則聲
    請人聲請更生為有理由，應予准許，爰命司法事務官進行本
    件更生程序。
四、依本條例第11條第1 項、第45條第1 項、第16條第1 項，裁
    定如主文。
中　　華　　民　　國　 108　　年　　5 　　月　　21　　日
              　　民事庭  　　法　官　劉傑民
以上正本係照原本作成。
本裁定不得抗告。
中　　華　　民　　國　 108　　年　　5 　　月　　21　　日
  　                          書記官　何福添